臺灣臺中地方法院刑事判決
111年度交易字第581號
公  訴  人  臺灣臺中地方檢察署檢察官
被      告  賴冠博


上列被告因過失傷害案件，經檢察官提起公訴（110年度偵字第3
8449號），被告就被訴事實為有罪之陳述，經告知簡式審判程序
之旨，並聽取當事人之意見，本院裁定行簡式審判程序，判決如
下：
    主    文
賴冠博犯過失傷害罪，處拘役貳拾日，如易科罰金，新臺幣壹仟
元折算壹日。
    犯罪事實及理由
一、犯罪事實：
    賴冠博於民國110年4月30日16時12分許，騎乘車牌號碼000-
    0000號普通重型機車，沿臺中市南區工學路之外側車道，由
    工學北路往工學五街方向行駛，行經工學路與工學六街交岔
    路口，欲右轉彎駛入工學六街時，本應注意汽車行駛至交岔
    路口轉彎，對向行駛之左右轉車輛已轉彎須進入同一車道時
    ，右轉彎車輛應讓左轉彎車輛先行，並應注意車前狀況，隨
    時採取必要之安全措施，而依當時情形天候晴、日間自然光
    線、柏油路面、乾燥、無缺陷、無障礙物、視距良好，並無
    不能注意之情事，竟疏未注意及此，貿然右轉彎後直行，適
    有陳美子（所涉過失傷害部分，由檢察官為不起訴處分，另
    涉無適當之駕駛執照駕車之行政違規）騎乘車牌號碼000-00
    0號普通重型機車，沿臺中市南區工學路之對向車道，由工
    學五街往工學北路方向行駛，行經上開交岔路口，左轉彎駛
    入工學六街並行駛在賴冠博之前方，賴冠博所騎乘之機車自
    後方追撞陳美子所騎乘之機車，致陳美子因而人車倒地，並
    受有左手肘、左膝及左大腳趾多處深擦傷等傷害（陳美子本
    身另有慢性脊椎狹窄及退化性腰椎滑脫等退化性病變，並於
    上開行車事故發生後約1個月，始就醫主訴其因車禍受有左
    臀至左鼠蹊部疼痛及左大腿麻感等症狀約1個月，經醫師診
    斷為椎間盤膨出併左側神經壓迫之急性病症）。
二、證據名稱：
(一)被告賴冠博於本院審理時之自白。
(二)告訴人陳美子於警詢及偵查中之供述（見偵卷第19至22、41
    、114頁）。
(三)道路交通事故現場圖、道路交通事故調查報告表㈠㈡、交通事
    故補充資料表、現場照片、被告行車紀錄器錄影影像截取照
    片、公路監理電子閘門證號查詢汽（機）車駕駛人資料、車
    輛詳細資料報表（見偵卷第33至37、45至61、65至67、73至
    79、327頁）。
(四)仁愛醫療財團法人大里仁愛醫院（下稱大里仁愛醫院）110
    年5月31日診斷證明書、林新醫療社團法人林新醫院（下稱
    林新醫院）110年7月19日診斷證明書、大里仁愛醫院111年2
    月22日仁醫事字第11100900號函及所附告訴人之診療說明書
    與病歷資料、林新醫院111年3月2日林新法人醫字第1110000
    131號函及所附告訴人之病況說明與病歷資料（見偵卷第25
    至27、151至281、285至318頁）、林新醫院111年5月20日林
    新法人醫字第1110000292號函及檢附告訴人之病況說明、大
    里仁愛醫院111年6月2日仁醫事字第11103020號函及檢附告
    訴人之診療說明書（見本院卷第39至49頁）。
三、論罪科刑：
(一)核被告所為，係犯刑法第284條前段之過失傷害罪。
(二)被告於肇事後，在未被有偵查犯罪職權之機關或公務員知悉
    其肇事前，即向據報前往現場處理之臺中市政府警察局第三
    分局第三交通分隊警員當場承認其為肇事人，自首並接受裁
    判等情，有臺中市政府警察局道路交通事故肇事人自首情形
    紀錄表可憑（見偵卷第69頁），爰依刑法第62條前段規定，
    減輕其刑。
(三)爰以行為人之責任為基礎，審酌被告於上揭時間、地點騎乘
    普通重型機車轉彎時，疏未注意讓對向之左轉彎車先行，及
    未注意車前狀況，採取必要之安全措施，肇致本案交通事故
    發生之過失情節與違反注意義務之程度，告訴人並因而人車
    倒地，受有前述之傷害結果，所為應予適度之非難；嗣被告
    雖表示有意與告訴人和解及賠償告訴人所受損害，惟因雙方
    對於告訴人所受傷勢及損害賠償金額之認知差距過大，迄未
    能達成和解或取得告訴人諒解；惟審酌被告於犯後自首並坦
    承犯行，於本案行為時年僅19歲，年紀甚輕，兼衡其自陳為
    高中肄業學歷之教育程度，因患有先天性血管畸形之病況，
    須定期回診就醫，目前待業中，祖父於不久前過世，家裡有
    中風之祖母，家庭經濟支出仰賴姑姑與伯父，家庭經濟狀況
    貧寒之生活狀況等一切情狀，量處如主文所示之刑，並諭知
    易科罰金之折算標準。
四、依刑事訴訟法第273條之1第1項、第299條第1項前段、第310
    條之2、第454條第1項，刑法第284條前段、第62條前段、第
    41條第1項前段，刑法施行法第1條之1第1項，判決如主文。
五、如不服本判決，應於本判決送達之日起20日內，以書狀敘述
    具體理由，向本院提出上訴（應附繕本）。
本案經檢察官許景森提起公訴，檢察官林岳賢到庭執行職務。
中　　華　　民　　國　　111 　年　　8 　　月　　23　　日
                   刑事第十二庭  法  官 何紹輔
以上正本證明與原本無異。
如不服本判決應於收受送達後20日內向本院提出上訴書狀，並應
敘述具體理由；其未敘述上訴之理由者，應於上訴期間屆滿後20
日內向本院補提理由書（均須按他造當事人之人數附繕本）「切
勿逕送上級法院」。
告訴人或被害人如不服判決，應備理由具狀向檢察官請求上訴，
上訴期間之計算，以檢察官收受判決正本之日起算。
　　　　                         書記官 林政佑
中　　華　　民　　國　　111 　年　　8 　　月　　23　　日

【附錄本案論罪科刑法條】
中華民國刑法第284條
因過失傷害人者，處1年以下有期徒刑、拘役或10萬元以下罰金
；致重傷者，處3年以下有期徒刑、拘役或30萬元以下罰金。